臺灣高雄地方法院刑事判決　　　　　　 94年度簡上字第458號
上　訴　人　臺灣高雄地方法院檢察署檢察官
被　　　告　乙○○
上列上訴人因毒品危害防制條例案件，不服本院高雄簡易庭中華
民國93年5 月23日94年度簡字第2845號簡易判決（起訴案號：94
年度毒偵字第568 號），提起上訴並移送併案審理（94年度毒偵
字第4656號），本院判決如下：
    主  文
原判決撤銷。
乙○○施用第二級毒品，累犯，處有期徒刑陸月，如易科罰金，
以參佰元折算壹日；扣案之第二級毒品安非他命零點肆公克（驗
後毛重）、殘留甲基安非他命無法析離之盛管貳支、玻璃球及吸
食器各壹個，均沒收銷燬之。
    理  由
一、乙○○前因持有第一級毒品與轉讓第二級毒品，經臺灣高雄
    地方法院90年度訴字第84號判處有期徒刑7 月與10月，應執
    行有期徒刑1 年4 月確定，刑期起算日期為90年5 月25日，
    指揮書執畢日期為91年6 月27日。乙○○另因施用第二級毒
    品案件，經依臺灣高雄地方法院90年度毒聲字第666 號裁定
    送觀察勒戒後，認無繼續施用毒品傾向，於90年5 月1 日釋
    放，嗣由檢察官於90年5 月14日以89年度毒偵字第5063號不
    起訴處分確定。詎乙○○仍不知戒除毒癮，嗣於觀察勒戒執
    行完畢釋放後五年內，復基於施用第二級毒品甲基安非他命
    之概括犯意，連續(1)於94年1 月11日中午某時，施用第2 級
    毒品甲基安非他命1 次。而於同日下午3 時22分許，在高雄
    縣杉林鄉○○村○○路58巷20號為警查獲，並扣得殘渣袋9
    只、盛管2 支、玻璃球、針筒、吸食器各1 個。(2)於94年4
    月20日22時45分許回溯24小時內某時（不含公權力拘束時間
    ），在不詳地點，施用第2 級毒品安非他命1 次；嗣於同月
    20 日21 時許，在高雄縣杉林鄉○○村○○路東巷17號為警
    查獲，並扣得第2 級毒品安非他命二包共重0.5 公克（驗前
    毛重）。
二、案經高雄縣政府警察局旗山分局報請臺灣高雄地方法院檢察
    署檢察官偵查起訴，嗣經本院原審於被告認罪後改依簡易程
    序判決後經檢察官聲請上訴並及移送併辦。
    理  由
一、訊據被告乙○○對右揭事實於本院審理時坦承不諱，且其為
    警查獲時所採取之尿液，分別送請臺灣檢驗科技股份有限公
    司、高雄縣政府衛生局、高雄醫學大學附設中和紀念醫院檢
    驗結果，均呈甲基安非他命陽性反應，有臺灣檢驗科技股份
    有限公司濫用藥物尿液檢驗報告及高雄縣政府衛生局煙毒尿
    液檢驗成績書、高雄醫學大學附設中和紀念醫院尿液檢驗報
    告各1 紙在卷可稽；又上開扣案之疑似第二級毒品甲基安非
    他命晶體二包，經送請高雄醫學大學附設中和紀念醫院檢驗
    結果，確均係第2 級毒品甲基安非他命（驗前毛重0.5 公克
    ，驗後毛重0.4 公克），有該院94年8 月9 日編號0000－
    000 號檢驗報告1 紙附卷可按。是以，被告上開自白與事實
    相符，自可採為認定事實之依據，其施用第二級毒品之犯罪
    事實，堪以認定。又被告乙○○另因施用第二級毒品案件，
    經依臺灣高雄地方法院90年度毒聲字第666 號裁定送觀察勒
    戒後，認無繼續施用毒品傾向，於90年5 月1 日釋放，嗣由
    檢察官於90年5 月14日以89年度毒偵字第5063號不起訴處分
    確定，有該不起訴處分書、臺灣高等法院被告前案紀錄表、
    本院被告院內索引卡紀錄表、臺灣高雄地方法院檢察署刑案
    資料查註紀錄表各一紙附卷可參，其於觀察勒戒執行完畢釋
    放後，五年內再犯本件施用第2 級毒品罪，事證明確，應予
    依法論科。
二、按對於施用毒品者之追訴，依毒品危害防制條例第23條第2
    項規定：「觀察、勒戒或強制戒治執行完畢釋放後，五年內
    再犯第十條施用毒品之罪者，應依法追訴。」本件被告曾前
    因施用毒品案件，經觀察、勒戒執行完畢釋放後，由檢察官
    為不起訴處分確定，五年內再犯本件施用毒品案件，依毒品
    危害防制條例第23條第2項之規定，應依法追訴。
三、核被告乙○○所為，係犯毒品危害防制條例第10條第2 項之
    施用第二級毒品罪。被告持有第2 級毒品進而施用，其持有
    之低度行為，應為施用之高度行為吸收，不另論罪。又被告
    先後2 次施用第2 級毒品之犯行，時間緊接，犯罪構成要件
    相同，顯係基於概括犯意反覆為之，應依連續犯之規定論以
    1 罪，並依法加重其刑。再被告乙○○前因持有第一級毒品
    與轉讓第二級毒品，經臺灣高雄地方法院90年度訴字第84號
    判處有期徒刑7 月與10月，應執行有期徒刑1 年4 月確定，
    刑期起算日期為90年5 月25日，指揮書執畢日期為91年6 月
    27 日 ，有臺灣高等法院被告前案記錄表1 份在卷可憑，其
    於有期徒刑執行完畢後，5 年內再犯本件有期徒刑以上之罪
    ，係屬累犯，應依刑法第47條之規定加重其刑，並依法遞加
    之。檢察官雖僅就被告於94年1 月11日下午4 時40分許為警
    採尿前施用第二級毒品甲基安非他命1 次之犯罪事實起訴，
    惟被告於94年4 月22日22時45分許，為警採尿前施用第二級
    毒品甲基安非他命1 次之犯行，與前揭檢察官起訴經本院原
    審以簡易判決處刑論罪之施用第二級毒品罪間，有連續犯之
    裁判上1 罪關係，已如前述，為起訴效力所及，本院自應併
    予審理。原審以被告犯罪事證明確，予以論罪科刑，固非無
    見，惟被告於94年4 月22日22時45分許為警採尿前施用第二
    級毒品甲基安非他命1 次之犯行，原審未及併案審酌，尚有
    未洽，故檢察官上訴意旨指摘原判決不當，為有理由，自應
    由本院將原判決撤銷改判。爰審酌被告前因違反毒品危害防
    制條例案件，經送觀察、勒戒後，仍未能徹底戒絕毒品，再
    犯本件施用毒品罪，顯見其無戒毒悔改之意，惟念及被告施
    用毒品，乃戕害一己之身體健康，所為尚未害及他人及犯罪
    後坦承犯行，犯後態度尚佳等一切情狀，量處如主文所示之
    刑，並諭知易科罰金之折算標準。又扣案之第2 級毒品安非
    他命0.4 公克（驗後毛重）、殘留甲基安非他命無法析離之
    盛管2 支、玻璃球及吸食器各1 個，均併依毒品危害防制條
    例第18條第1 項前段之規定，予以宣告沒收並銷燬之。至鑑
    定所銷耗之安非他命0.1 公克已滅失不存在，扣案之殘留海
    洛因無法析離之殘渣袋9 只及針筒2 支，係被告施用第一級
    毒品海洛因所用之用，業據其供承在卷，核與被告本件施用
    甲基安非他命之犯行無涉，爰不宣告沒收銷燬，
據上論斷，應依刑事訴訟法第455 條之1 第1 項、第3 項、第
369 條第1 項前段、第364 條、第299 條第1 項前段，毒品危害
防制條例第10條第2 項、第18條第1 項前段，刑法第11條、第56
條、第47條、第41條第1 項，罰金罰鍰提高標準條例第2 條，判
決如主文。
本案經檢察官甲○○到庭執行職務。
中　　華　　民　　國　　94　　年　　8 　　月　　22　　日
                  刑事第十庭  審判長法  官  張世賢
                                    法  官  呂曾達
                                    法  官  王啟明
以上正本證明與原本無異。
不得上訴。
中　　華　　民　　國　　94　　年　　8 　　月　　22　　日
                                    書記官  唐美玲
